臺灣高等法院臺中分院刑事判決　　　　　　　　　　九十一年度上易字第四九三號
　　上　訴　人
　　即　被　告　戊○○
右上訴人因竊盜案件，不服臺灣苗栗地方法院九十年度易字第六七九號中華民國九十
年十二月二十五日第一審判決（起訴案號：臺灣苗栗地方法院檢察署九十年度偵字第
四○七七號；台灣新竹地方法院檢察署移送併辦案號：九十年度偵字第五七二二、五
七五七號），提起上訴，本院判決如左：
      主  文
原判決撤銷。
戊○○連續竊盜，累犯，處有期徒刑壹年貳月，並應於刑之執行前，令入勞動場所強
制工作參年。
    事  實
一、戊○○曾於民國（下同）六十七年間因竊盜案件，經台灣高等法院判處有期徒刑
    七月確定；六十九年間因竊盜案件，經台灣台北地方法院判處有期徒刑一年六月
    確定；七十四年間因竊盜案件，經台灣彰化地方法院判處有期徒刑二年四月確定
    ；七十七年間因竊盜案件，經台灣新竹地方法院判處有期徒刑二年確定；八十一
    年間因竊盜案件，經台灣新竹地方法院判處有期徒刑一年一月確定；八十五年間
    因竊盜案件，經台灣新竹地方法院判處有期徒刑八月確定；最近一次於八十六年
    間因贓物案件，經台灣桃園地方法院判處有期徒刑三月確定，甫於八十八年八月
    三十日執行完畢，竟仍不知悔改，因有竊盜之犯罪習慣，復意圖為自己不法所有
    ，並基於概括犯意，自九十年七月十一日上午七、八時許起，至同年十月一日下
    午一時四十分許止，先後於如附表編號一至三所示之時間、地點，以附表所示之
    方法，分別竊取丙○○等人所有如附表所示之物。嗣先後於附表所示之時間、地
    點為警查獲。
二、案經新竹市警察局第三分局報請台灣新竹地方法院檢察署呈請台灣高等法院檢察
    署檢察長移轉臺灣苗栗地方法院檢察署檢察官偵查起訴暨台灣新竹地方法院檢察
    署移送併辦。
    理  由
一、訊據上訴人即被告對附表編號一之犯罪事實坦承不諱；另坦承於附表編號二所示
    時間、地點打開被害人乙○○所有箱型車之車門及於編號三所示時間、地點，竊
    取被害人甲○○之工具箱一個等情，然辯稱：伊打開被害人乙○○箱型車車門係
    想至車內睡覺，並無竊盜之意思；又伊僅以鐵釘挑開被害人甲○○所有自用小客
    車之車窗玻璃，並未破壞車窗云云。經查：被告如附表所示之竊盜犯行，業經被
    害人丙○○、乙○○、甲○○於警訊中指訴綦詳，並有贓證物認領保管收據三紙
    附卷可資佐證。且被害人乙○○於警訊中、偵查中均指稱被告打開其所有箱型車
    之車門遭其發現，被告迅即逃逸等語，另被害人甲○○於警訊中明確指稱被告破
    壞右後車窗二面，潛入車內行竊工具箱等語，本院復審諸上開箱型車內已置放材
    料物品，被告當無進入車內睡覺之可能，況被告與被害人又素不相識，若無竊盜
    之意，豈會任意開啟車門入內，並於被害人發覺後迅即逃逸？故被告上開辯詞顯
    不足採信，其上開犯行應堪認定。
二、核被告所為，分別係犯如附表所示之竊盜既遂及竊盜未遂罪。被告前後三次竊盜
    犯行，時間緊接，所犯構成要件相同，顯係基於同一概括犯意為之，為連續犯，
    應從一重論以刑法第三百二十條第一項之竊盜罪，並加重其刑。又被告前曾於八
    十六年間犯贓物案件，經台灣桃園地方法院判處有期徒刑三月確定，甫於八十八
    年八月三十日執行完畢，有台灣高等法院被告全國前案紀錄表一份在卷足憑，其
    於五年內再犯本件有期徒刑以上之罪，為累犯，應依刑法第四十七條之規定遞加
    重其刑。原審判決固非無見，惟：(一)被告附表編號一之竊盜行為，於被告徒手竊
    取上開機車得手後，即已既遂，被告事後配取機車鑰匙及大鎖，均已非竊盜行為
    之方法，原審論以間接正犯，並諭知沒收扣案之機車鑰匙，顯有不當。(二)被告編
    號二所示之犯行，尚未竊得財物，原審仍論以竊盜既遂罪，亦有不當。被告上訴
    仍執前詞否認犯罪，雖無理由，然原審判決既有上開可議之處，自應由本院撤銷
    改判。爰審酌被告前有多次竊盜犯行，品行不佳、犯罪之動機、目的、手段、所
    竊得之財物非多，所生之危害尚非重大及犯罪後之態度等一切情狀，量處如主文
    第二項所示之刑，以示懲敬。又被告前有如事實欄所示多次竊盜前科紀錄，此有
    台灣高等法院被告全國前案紀錄表一份在卷足按，被告於短時間內再犯三件竊盜
    案件，足見被告有竊盜之犯罪習慣，爰併依竊盜犯贓物犯保安處分條例第三條第
    一項第一款、第四條、第五條第一項前段規定，諭知應於刑之執行前，令入勞動
    場所強制工作三年，以資矯正其劣習。扣案之鑰匙一把及大鎖一個，均為被告竊
    盜既遂後，自行配取以便騎乘機車所用之物，並非供犯罪所用之物，自毋庸宣告
    沒收，附此敘明。
三、據上論斷，應依刑事訴訟法第三百六十九條第一項前段、第三百六十四條、第二
    百九十九條第一項前段，刑法第五十六條、第三百二十條第一項、第四十七條、
    竊盜犯贓物犯保安處分條例第三條第一項第一款、第四條、第五條第一項前段，
    罰金罰鍰提高標準條例第一條前段，判決如主文。
本案經檢察官丁○○到庭執行職務。
中      華      民      國    九十一    年      五      月      一      日
                                臺灣高等法院臺中分院刑事第八庭
                                      審判長法  官  羅  得  村
                                            法  官  蔡  名  曜
                                            法  官  陳  毓  秀
右正本證明與原本無異。
不得上訴。
                                            書記官  吳  宗  玲
中      華      民      國    九十一    年      五      月      一      日
附錄論罪科刑法條：
刑法第三百二十條第一項、第三項：
意圖為自己或第三人不法之所有，而竊取他人之動產者，為竊盜罪，處五年以下有期
徒刑、拘役或五百元以下罰金。
前二項之未遂犯罰之。
                                                          　　　　　Ｋ
~ivg2t32x2l6q4;
【附表】
┌──┬──────┬────┬───┬────┬────────┬──────┬─────────┐
│編號│行 為 時 間 │行為地點│被害人│竊得財物│行  為  方  法  │所 犯 法 條 │  查  獲  經  過  │
├──┼──────┼────┼───┼────┼────────┼──────┼─────────┤
│    │九十年七月十│桃園縣桃│丙○○│先前於同│機車未上鎖而徒手│刑法第三百二│同年七月十二日下午│
│    │一日上午七、│園市三民│      │年月四日│竊取，竊得後另自│十條第一項  │七時許，在新竹市中│
│ 一 │八時許      │路消防局│      │遭竊之車│配機車鑰匙及大鎖│            │南街十二號旁，為警│
│    │            │附近    │      │號ＧＶＺ│騎乘使用        │            │當場查獲，並扣得自│
│    │            │        │      │－○七○│                │            │配之鑰匙及大鎖各一│
│    │            │        │      │機車一輛│                │            │個。         │
├──┼──────┼────┼───┼────┼────────┼──────┼─────────┤
│    │九十年九月二│新竹市建│乙○○│無      │徒手欲竊取車號Ｊ│刑法第三百二│當場為被害人發覺報│
│ 二 │十六日凌晨三│中一路二│      │        │Ｇ－六三七五號箱│十條第三項、│警，於同日凌晨三時│
│    │時三十分許  │三巷旁停│      │        │型車內之財物未遂│第一項      │五十分許，在新竹市│
│    │            │車場    │      │        │                │            │光復路二段與水源街│
│    │            │        │      │        │                │            │口，為警攔獲。    │
├──┼──────┼────┼───┼────┼────────┼──────┼─────────┤
│三  │九十年十月一│新竹市湖│甲○○│工具箱一│以鐵釘破壞車窗潛│刑法第三百二│得手之際為被害人發│
│    │日下午一時四│口鄉信全│      │個（內有│入車號Ｚ六－三二│十條第一項  │覺報警當場查獲。  │
│    │十分許      │三二號斜│      │電鑽二支│○七號自小客車內│     │                  │
│    │            │對面    │      │、鑽尾大│竊得財物        │            │                  │
│    │            │        │      │型二支、│                │            │                  │
│    │            │        │      │小型十三│                │            │                  │
│    │            │        │      │支）    │                │            │                  │
└──┴──────┴────┴───┴────┴────────┴──────┴─────────┘
                                                      Ｋ
